【裁判字號】    97,抗,886
【裁判日期】    970829
【裁判案由】    聲請定其應執行刑
【裁判全文】
臺灣高等法院刑事裁定                   97年度抗字第886號
抗  告  人
即 受 刑人  甲○○
上列抗告人因聲請定其應執行刑案件，不服台灣台北地方法院中
華民國97年7月11日裁定（97年度聲字第1612號），提起抗告，
本院裁定如下：
    主  文
抗告駁回。
    理  由
一、台灣台北地方法院檢察署檢察官聲請意旨略以：抗告人即受
    刑人甲○○（下稱抗告人）因犯公共危險案件，先後經法院
    判決確定如附表，應依刑法第53條、第51條第7款定其應執
    行之刑，爰依刑事訴訟法第477條第1項聲請定其應執行刑等
    語。
二、原裁定以：抗告人因犯公共危險罪，經原審法院及臺灣板橋
    地方法院分別判處罰金如附表所示，均分別確定在案，有各
    該判決書及本院被告前案紀錄表附卷可稽。茲檢察官聲請定
    其應執行之刑，經核其聲請為正當，應定其應執行之刑。爰
    依刑事訴訟法第477條第1項、刑法第53條、第51條第7款、
    第42條第3項，裁定抗告人所犯如附表所示之罪，應執行罰
    金新臺幣15萬元，如易服勞役，以新臺幣1千元折算1日。經
    核尚無違誤。
三、抗告意旨略以：抗告人所犯如附表所示之2公共危險罪，其
    中一罪係於97年2月3日所犯，該次酒測值為0.77，經台灣板
    橋地方法院以97年度交簡字第755號判決判處罰金新台幣6萬
    元，罰金如易服勞役，以新台幣1千元折算1日確定，另一罪
    係於97年1月17日所犯，該次酒測值為0.66，經台灣台北地
    方法院以97年度北交簡字第650號判決判處罰金新台幣10萬
    元，罰金如易服勞役，以新台幣1千元折算1日確定，惟台灣
    台北地方法院以97年度北交簡字第650號案件犯罪時間在台
    灣板橋地方法院以97年度交簡字第755號案件以前，且酒測
    值亦較小，但竟遭判處較中度之罰金，有違情理法。又抗告
    人於97年1月17日所犯公共危險罪，經警方移送地檢署偵辦
    迄今，抗告人並未收受該地檢署任何開庭通知，竟於97年8
    月4日收受本件裁定，該程序亦有違誤，為此提起抗告云云
    。
四、經查：按裁判確定前犯數罪者，併合處罰之；數罪併罰，有
    2裁判以上者，依刑法第51條之規定，定其應執行之刑；數
    罪併罰，分別宣告其罪之刑，依下列各款定其應執行者：「
    七、宣告多數罰金者，於各刑中之最多額以上，各刑合併之
    金額以下，定其金額」，刑法第50條、第53條、第55條第7
    款分別定有明文。查本件原裁定諭知抗告人所犯如附表所示
    之罪，應執行罰金新臺幣15萬元，如易服勞役，以新臺幣1
    千元折算1日，係於本件各刑中之最多額以上，各刑合併之
    金額以下，已合於定其應執行之刑，自無違誤。雖抗告人辯
    稱犯罪時間在前及情節較輕微之案件，反判處較重之刑，而
    有不當云云，惟量刑是否符合刑罰相當原則，非屬定其應執
    行之刑所應審酌之要件，倘抗告人對該確定判決有所爭議，
    應提起再審或非常上訴以資救濟，抗告人上開所辯，委無足
    採。又抗告人固另指其於97年1月17日所犯公共危險罪，經
    警方移送地檢署偵辦迄今，均未收受該地檢署任何開庭通知
    ，竟於97年8月4日收受本件裁定，程序似有違誤云云。但檢
    察官承辦前開案件，以事證明確為由，逕聲請法院以簡易判
    決處刑，自無傳喚被告到庭之必要，且台灣台北地方法院97
    年度北交簡字第650號簡易判決正本已於97年5月8日以寄存
    送達方式送達於抗告人住所即台北縣板橋市○○路67巷10號
    ，抗告人當時亦未在押或在監，有送達證書、個人基本資料
    （戶籍）及本院被告前前案紀錄表（入出監資料）在卷為憑
    ，抗告人空言否認未收受該判決，尚無足取，該案亦已確定
    無疑，附此敘明。抗告人抗告意旨，仍執陳詞，指摘原裁定
    不當，為無理由，應予駁回。
據上論斷，應依刑事訴訟法第412條，裁定如主文。
中    華    民    國    97    年    8     月    29    日
                  刑事第十七庭  審判長法  官  趙功恆
                                      法  官  陳憲裕
                                      法  官  高明哲
以上正本證明與原本無異。
如不服本裁定，應於收受送達後五日內向本院提出再抗告狀。
                                      書記官  梁淑時
中    華    民    國    97    年    8     月    29    日


司法院資訊處製作；財團法人民間司法改革基金會備份。
